【裁判字號】    97,訴,723
【裁判日期】    971016
【裁判案由】    違反毒品危害防制條例
【裁判全文】
臺灣嘉義地方法院刑事判決               97年度訴字第723號
公  訴  人  臺灣嘉義地方法院檢察署檢察官
被      告  甲○○
                    （現另案羈押於臺灣嘉義看守所）
上列被告因違反毒品危害防制條例案件，經檢察官提起公訴（97
年度毒偵字第1404號），被告於準備程序中就被訴事實為有罪之
陳述，經本院合議庭裁定由受命法官改依簡式審判程序審理，判
決如下：
    主  文
甲○○施用第一級毒品，累犯，處有期徒刑捌月。
    犯罪事實
一、甲○○前於民國92年間因施用毒品案件，經本院裁定令入勒
    戒處所觀察、勒戒後，認無繼續施用毒品傾向，於92年10月
    17日釋放，並經臺灣嘉義地方法院檢察署檢察官以92年度毒
    偵字第734 號為不起訴處分確定；又因違反稅捐稽徵法等案
    件，經本院以96年度嘉簡字第1131號判決判處應執行有期徒
    刑3 月，如易科罰金，以銀元3 百元折算1 日確定，於96年
    12月12日易科罰金執行完畢。另因施用第一級毒品案件，經
    臺灣嘉義地方法院檢察署檢察官以97年度毒偵字第385 號、
    第453 號為緩起訴處分確定。詎其仍不知悔改，於觀察、勒
    戒執行完畢釋放後5 年內，基於施用第一級毒品之犯意，於
    97年7 月31日11時20分採尿時往前回溯48小時內之某時，在
    南投縣信義鄉山區某處，以將海洛因摻入香菸內吸食之方式
    ，施用第一級毒品海洛因1 次。嗣因其於緩起訴觀護期間內
    之97年7 月31日赴臺灣嘉義地方法院檢察署觀護人室接受採
    尿送驗，結果呈海洛因代謝物嗎啡陽性反應，始悉上情。
二、案經臺灣嘉義地方法院檢察署觀護人簽請該署檢察官偵查起
    訴。
    理  由
一、本件被告所涉犯者為毒品危害防制條例第10條第1 項，非死
    刑、無期徒刑、最輕本刑為3 年以上有期徒刑之罪或高等法
    院管轄第一審案件。本院行準備程序時，被告就被訴事實為
    有罪之陳述，經告知簡式審判程序之旨，並聽取檢察官及被
    告之意見後，本院爰依刑事訴訟法第273 條之1 第1 項裁定
    由受命法官獨任進行簡式審判程序。故本件簡式審判程序之
    證據調查，依刑事訴訟法第273 條之2 之規定，不受同法第
    159 條第1 項、第161 條之2 、第161 條之3 、第163 條之
    1 及第164 條至第170 條規定之限制，合先敘明。
二、訊據被告對於上開犯罪事實於本院審理中坦承不諱（見本院
    卷第33頁），另其於97年7 月31日11時20分許接受採尿，送
    驗結果呈海洛因代謝物嗎啡陽性反應等情，有臺灣檢驗科技
    股份有限公司97年8 月12日濫用藥物尿液檢驗報告、臺灣嘉
    義地方法院檢察署受保護管束人（被告）尿液檢體監管記錄
    表（尿液檢體編號：000000000）各1份（見偵卷第4 至5 頁
    ）在卷可稽，堪認被告具任意性之自白與事實相符。另被告
    前因施用毒品，經本院裁定令入勒戒處所觀察、勒戒，於92
    年10月17日執行完畢釋放等情，有其臺灣高等法院被告前案
    紀錄表1 紙附卷可憑，是其係於觀察、勒戒執行完畢釋放後
    ，5 年內再犯本件施用第一級毒品罪，其犯行堪以認定，應
    予依法論科。
三、論罪科刑：
(一)查海洛因為毒品危害防制條例所定之第一級毒品，是核被告
    所為，係犯毒品危害防制條例第10條第1 項之施用第一級毒
    品罪；其為施用而持有海洛因之低度行為，為施用之高度行
    為所吸收，不另論罪。另被告前因違反稅捐稽徵法等案件，
    經本院以96年度嘉簡字第1131號判決應執行有期徒刑3 月，
    如易科罰金，以銀元3 百元折算1 日確定，於96年12月12日
    易科罰金執行完畢，有上述前案紀錄表附卷可稽，其於受徒
    刑之執行完畢後，5 年以內故意再犯本件有期徒刑以上之罪
    ，應依刑法第47條第1 項之規定論以累犯，並加重其刑。
(二)爰依被告之供述（見本院卷第40頁）及卷附其前案紀錄表、
    判決書等件，審酌：被告國中肄業之智識程度，有竊盜、詐
    欺、違反稅捐稽徵法、毒品等前案紀錄之素行，前係從事研
    磨加工工作，與太太及小孩同住之生活狀況，及其經觀察、
    勒戒，猶屢遭查獲施用毒品，且未能珍惜檢察官就上開犯罪
    事實欄所述施用毒品案件給予緩起訴處分之自新機會，於緩
    起訴期間內兩度遭查獲施用海洛因（前案經本院審理後，於
    97年8 月29日以97年度訴字第577 號判決判處有期徒刑7 月
    ），顯然缺乏禁絕毒害決心，惟其犯後坦承犯行，態度尚佳
    等一切情狀，認公訴人求處被告有期徒刑8 月，堪稱妥適，
    爰量處如主文所示之刑，以資懲儆。
據上論斷，應依刑事訴訟法第273 條之1 第1 項、第299 條第1
項前段，毒品危害防制條例第10條第1 項，刑法第11條前段、第
47條第1 項，判決如主文。
本案經檢察官楊騏嘉到庭執行職務。
中    華    民    國    97    年    10    月    16    日
                  刑事第三庭  法  官  陳 蒨 儀
上列正本證明與原本無異。
如不服本判決，應於判決送達後10日內向本院提出上訴狀（切勿
逕送上級審法院），上訴書狀依法應敘述具體理由，如未敘述具
體理由者，應於上訴期間屆滿後20日內補提理由書於本院（均應
附繕本）。
中    華    民    國    97    年    10    月    20    日
                              書記官  楊 國 色
附錄本判決論罪法條：
毒品危害防制條例第10條第1項
施用第一級毒品者，處6 月以上5 年以下有期徒刑。


司法院資訊處製作；財團法人民間司法改革基金會備份。
